# CAS33应用指南（ 2014 ）中个别报表中的财务费用可能需要在合并报表中重新资本化

提问人：复制忍者卡卡西 时间：2014-09-21 13:50:27
个别报表中的财务费用可能需要在合并报表中重新资本化 第 126 页最后一段。 明确指出：“母公司将借款作为实收资本投入子公司用于长期资产的建造，母公司应在合并财务报表层面反映借款利息的资本化金额。” 是否是指：？ 母公司报表子公司报表合并报表母公司将借款作为实收资本投入子公司用于长期资产的建造： l 本金 l 可以资本化的利息 l 费用化利息 长期股权投资 财务费用 财务费用 实收资本 N/A N/A [抵销] [重分类]长期资产？ 财务费用
—————————————————————————————————————————————————————————————————————— 请教：以上内容是否为最新的应用指南规定，如符合以上条件，是否在合并报表中，将母公司个别报表中借款发生的利息支出，在合并报表中重分类为长期资产（在建工程）。谢谢。

回答人：chenyiwei
可以这样理解。但前提是：在母公司从外部借入的资金、母公司对子公司的资本性投入、子公司的资产购建支出这三者之间建立直接、明确、可跟踪的对应关系，从而在合并报表层面实质上是动用专门借款购建符合资本化条件的资产。《计学撮要 2013 》中有相关的案例。